【裁判字號】    99,易,2515
【裁判日期】    990917
【裁判案由】    毒品危害防制條例
【裁判全文】
臺灣臺中地方法院刑事判決              99年度易字第2515號
公  訴  人  臺灣臺中地方法院檢察署檢察官
被      告  乙○○
上列被告因毒品危害防制條例案件，經檢察官提起公訴(99年度
毒偵字第2315號)，本院判決如下：
    主    文
乙○○施用第二級毒品，累犯，處有期徒刑伍月，如易科罰金，
以新臺幣壹仟元折算壹日。
    犯罪事實
一、乙○○前於民國89年間因施用毒品案件，經送觀察、勒戒後
    ，認無繼續施用毒品之傾向，於89年12月4日釋放出所，並
    由臺灣嘉義地方法院檢察署以89年度毒偵字第1204號為不起
    訴處分確定，嗣於90年間因施用第二級毒品案件，經送觀察
    、勒戒及強制戒治，再經臺灣嘉義地方法院以90年度簡字第
    563號判決有期徒刑6月確定，嗣於91年間因施用第一級毒品
    案件，經臺灣嘉義地方法院以91年度訴字第544號號判決有
    期徒刑1年確定，2案接續執行後，於93年6月19日縮刑期滿
    執行完畢，復於93年間因施用第一級毒品案件，經臺灣嘉義
    法院以94年度訴字第62號判決有期徒刑9月，再因施用第一
    、二級毒品案件，經臺灣嘉義法院以94年度訴字第516號、9
    4年度易字第408號判決分別判處有期徒刑8月、4月，後經定
    應執行刑為有期徒刑11月確定，而於96年4月9日縮刑期滿執
    行完畢。詎仍不知悔改，復基於施用第二級毒品之犯意，於
    99年2月25日上午某時，在其位於嘉義縣東石鄉猿樹村12鄰
    245之2號住處，以將毒品甲基安非他命置於玻璃球內燒烤後
    吸食煙霧之方式，施用第2級毒品甲基安非他命。嗣於99年2
    月26日12時10分許，乙○○於其上開施用第二級毒品甲基安
    非他命之犯罪未為有偵查權限之機關或人員發覺前，即主動
    至警分局供述其犯行並接受採尿送驗，結果確呈安非他命及
    甲基安非他命陽性反應，而查悉上情。
二、案經嘉義縣警察局朴子分局報請臺灣臺中地方法院檢察署檢
    察官偵查起訴。
    理    由
一、按除顯有不可信之情況外，公務員職務上製作之紀錄文書、
    證明文書，從事業務之人於業務上或通常業務過程所須製作
    之紀錄文書、證明文書，亦得為證據，刑事訴訟法第159條
    之4第1、2款定有明文。查卷內之嘉義縣警察局朴子分局代
    號與真實姓名對照表、臺灣檢驗科技股份有限公司濫用藥物
    尿液檢驗報告各1份，分係公務員職務上製作之紀錄文書、
    證明文書，及從事業務之人於業務上所製作之證明文書，為
    公務員依職權所為，或從事業務之人於業務上或通常業務過
    程所須製作，與其責任、信譽攸關，若有錯誤、虛偽，公務
    員、從事業務之人可能因此擔負刑事及行政責任，且該等文
    書經常處於可能受公開檢查之狀態，其正確性及真實之保障
    極高，故並無顯有不可信之情況，依上開規定，自得為證據
    ，先予敘明。
二、上開犯罪事實，業據被告乙○○坦承不諱，且被告於前揭時
    、地經警採其尿液送驗結果，確呈甲基安非他命陽性反應，
    有代號與真實姓名對照表、臺灣檢驗科技股份有限公司濫用
    藥物尿液檢驗報告各1份在卷可參，是被告上揭自白核與事
    實相符，應堪採信，本案事證明確，被告上開施用第二級毒
    品甲基安非他命之犯行，洵堪認定。
三、核被告乙○○所為，係犯毒品危害防制條例第10條第2項之
    施用第二級毒品罪。其施用第二級毒品甲基安非他命前持有
    甲基安非他命之低度行為，為施用甲基安非他命之高度行為
    所吸收，不另論罪。被告前於93年間因施用第一級毒品案件
    ，經臺灣嘉義法院以94年度訴字第62號判決有期徒刑9月，
    再因施用第一、二級毒品案件，經臺灣嘉義法院以94年度訴
    字第516號、94年度易字第408號判決分別判處有期徒刑8月
    、4月，後經定應執行刑為有期徒刑11月確定，而於96年4月
    9日縮刑期滿執行完畢，此有臺灣高等法院被告前案紀錄表
    在卷可稽，其於有期徒刑執行完畢後，5年以內故意再犯本
    案有期徒刑以上之罪，為累犯，應依刑法第47條第1項之規
    定加重其刑。又本案係被告於99年2月26日12時10分許，主
    動至嘉義縣警察局朴子分局供述其犯行並接受採集尿液送驗
    ，乃係於員警尚未知悉其犯罪之前，主動告知有施用安非他
    命之犯行，並同意由警採集尿液送驗，而確認被告有施用安
    非他命之犯行，與刑法第62條前段所規定之自首相符，依法
    減輕其刑，並依法先加重後減輕其刑。爰審酌被告於觀察勒
    戒、強制戒治後未能戒除毒癮，而屢犯施用第二級毒品之犯
    行，顯見其戒除毒癮之意志未堅，惟施用毒品本身係屬自戕
    行為，危害施用者身心健康，具有成癮性、依賴性，對社會
    治安之影響非重，及其犯罪目的、手段、犯罪後坦承犯行之
    態度等一切情狀，量處如主文所示之刑，並諭知易科罰金之
    折算標準，以示懲儆。
據上論斷，應依刑事訴訟法第299條第1項前段，毒品危害防制條
例第10條第2項，刑法第11條、第47條第1項、第62條前段、第41
條第1項前段，判決如主文。
本案經檢察官甲○○到庭執行職務。
中    華    民    國    99    年    9    月    17    日
                  刑事第八庭   法  官  楊曉惠
以上正本證明與原本無異。
如不服本判決，應於收受送達後10日內向本院提出上訴書狀（應
敘述具體理由並附繕本）。
上訴書狀如未敘述理由，應於上訴期間屆滿後20日內補提理由書
於本院。
                               書記官  謝明倫
中    華    民    國    99    年    9    月    17    日
附錄論罪科刑法條：
毒品危害防制條例第10條第2項
施用第二級毒品者，處3年以下有期徒刑。

司法院資訊處製作；財團法人民間司法改革基金會備份。
